

Objectif: coder des apps dans l'univers JS

Bonjour, moi c'est Gabriel Brun. Passionné par les technologies, j'aime coder des applications pour améliorer la vie de leurs utilisateurs. Geek, je découvre la programmation pendant mes loisirs en 2015. En 2017, je sors d'une formation de développeur full-stack avant de travailler plus de 2 années en CDI dans le web en JS front et back. Autodidacte, je me lance comme freelance fin 2019 et me spécialise dans l'écosystème React. Je sais entre autres utiliser la MERN et la JAMStack.

Compétences

Principales

HTML 5	* ******	Jest	****
CSS 3	*****	Node & Express	*****
JavaScript	*****	MongoDB	*****
React	******	MySQL / PostgreSQL	*****
TypeScript	*****		

Autres

Redux **SQL** Strapi Sass Git Firebase Gatsby API REST Hooks JWT **Bootstrap** Router Context GraphQL Netflify & Netflify CMS Redux thunk **VSCode** Linux **Anglais**

Certificats & recommandations

Disponibles sur <u>www.developpeur-react-nord.com/cv</u>

MERN Stack Skill Value Express REST API Testing with Jest & TypeScript Codin Game EDF SUPER DIET NOLLET LASER

Expériences

10/2020 Projet personnel SaaS Cash Vision

Comme le disent de nombreux investisseurs, "Cash is king". Cependant, il peut être compliqué de savoir si votre argent disponible augmente ou diminue si vous avez par exemple 10 comptes différents.

Au lieu d'utiliser la MERN stack avec MongoDB comme je l'avais déjà fait, j'utilise MySQL, Node, Express, JWT et React pour résoudre ce problème.

08/2020 à 10/2020 EMA-O Développeur React

Maintenir, mettre à jour et faire évoluer en ajoutant de nouvelles features une application en React.js connectée à une API REST en Symfony 4, API Platform et MySql.

L'application est utilisée par une entreprise aménageur, constructeur, bailleur, adossé à plus de 71 000 logements sociaux.

- Travailler avec une méthode agile basée sur SCRUM.
- Travailler en collaboration avec un product owner technique, une développeuse full-stack, un développeur back-end et un développeur front-end.
- S'adapter à l'architecture de l'application et utiliser les paquets existants dans l'application comme redux-form.
- Modifier des tableaux et des filtres.
- Analyser l'application et créer un compte-rendu pour permettre son amélioration.
- Sélectionner et mettre à jour des paquets.

- Mettre à jour le gestionnaire de paquet afin de permettre aux développeurs d'utiliser un paquet avec sa nouvelle version tout en gardant l'ancienne version du paquet pour ne pas casser le code existant.
- Créer de nouvelles features avec une architecture de type Flux via la librairie Redux.
- Utiliser le middleware Redux Thunk.
- Créer des services et requêtes basés sur l'API Fetch.
- Créer un system de drag and drop pour modifier l'ordre d'une liste de personnes.
- Créer une feature permettant de drop d'un fichier et son upload.
- Créer du CSS en se basant sur le design d'autres pages de l'application.
- Réaliser une nouvelle structure HTML et du CSS en mobile first en respectant une maquette modélisée par un designer.
- Créer des requêtes permettant de connecter des formulaires et boutons d'action avec l'API REST back-end.
- Créer des requêtes permettant la récupération des informations de la base de données.
- Mapper la structure et le nom des données récupérées pour qu'elles fonctionnent avec le code front pré-établi.
- Afficher ces informations dynamiquement en fonction des données.
- Permettre à l'utilisateur de filtrer les données pour une meilleure visibilité.

05/2020 Projet personnel SaaS Glocus Prospection Efficiente

Un micro CRM pour prospecter efficacement et sans effort. Cette web app vous indique qui et quand relancer en fonction de vos paramètres et de la qualification de vos prospects.

Elle est réalisée en React + Redux thunk + Firebase + Styled Component et c'est une PWA ou progressive web app qui peut donc s'installer sur votre mobile entre autres.

01/2020 Projet personnel SaaS Fair Refund

Une web-app entièrement responsive pour suivre, et se faire rembourser certaines dépenses. Cela peut être utile par exemple pour le transport, une colocation, une garde alternée d'enfants, l'immobilier, etc.

Toujours en React, cette application utilise les API de Firebase, Cloudinary et une architecture flux via les hooks useContext et useReducer combinés.

Authentification et feature mot de passe oublié.

08/2019 Projet personnel SaaS Dominic System

Web app qui vous aide à utiliser des techniques de champions de mémoire afin de vous permettre de retenir une grande suite de chiffres. J'ai utilisé la MERN Stack (MongoDB, Express.js, React.js et Node.js). Il y a une API REST qui permet d'interagir avec la base de données.

03/2019 Projet personnel SaaS Dokimo

Une web app pour les bailleurs et agences de gestion immobilière. Elle génère en quelques clics des avis d'échéances, des quittances de loyer ou des reçus partiels de loyers en fonction des paiements des locataires.

Elle est réalisée en React.js + Easy Peasy (qui utilise Redux + Redux thunk) + Firebase pour l'authentification et la base de données.

11/2018 Projet personnel SaaS Ancien portfolio avec Node (le nouveau est fait en JAM Stack)

Fait en Node.js + Express.js + Pug + Sass + Bootstrap. Les données sont stockées sur des fichiers .json et peuvent être modifiés via une interface administrateur. Il est par exemple possible de changer l'image ou le titre d'un post ou encore de changer sa position dans la liste. L'image d'un nouveau post est uploadée en Ajax puis elle subit automatiquement un traitement d'optimisation (réduction de sa taille) une fois sur le serveur.

03/2017 à 06/2019 ALTIMA / ACCENTURE Développeur JS

- Contribuer à la création et à l'évolution des sites : BASH, BABYLISS et CAROLL avec la solution SalesForce Commerce Cloud qui ressemble à Node.js donc en JavaScript.
- Travailler en front et en back HTML CSS JavaScript.
- Utiliser Saas et Gulp.js
- Créer et réaliser des tests fonctionnels

Formations

09/2016 à 02/2017 M2i Formation professionnalisante : développeur Full-Stack

« A l'issue de ce stage, le Développeur Full-Stack est en mesure de maîtriser les principales technologies et les principaux langages de programmation actuellement utilisés afin d'intervenir à la fois sur le Front-End et le Back-End des sites internet et/ou applications. Ses points forts seront la diversité de ses compétences et ses capacités d'adaptation. La formation permettra également de développer le savoir-être et le sens du service en entreprise. »

09/2005 à 09/2006 Licence Gestion des achats

- Définir une stratégie d'approvisionnement
- Explorer et évaluer le marché en amont
- Définir les besoins internes
- Négocier et suivre les contrats
- Gérer les coûts et les processus d'achat

Intérêts

Technologies Programmation Cryptomonnaies Immobilier Santé Relations humaines